# 存货盘盈为何冲减管理费用？

提问人：surring 时间：2017-04-28 16:35:33
请教各位老师： 存货盘盈（除去前期差错造成的）为何是冲减管理费用呢？这其中的道理想不通，还请各位老师指导！感谢！

回答人：chenyiwei
这是从此类事项发生的频率、影响程度、产生原因（一般为管理原因或者自然升溢）等角度综合考虑的结果。存货盘盈一般是在日常经营活动中产生，一般源于收发存计量差错或自然升溢，且跨年情况较少，影响金额通常不太大，基于这些考虑计入管理费用较为合适。